臺灣桃園地方法院小額民事判決
110年度壢小字第1311號
原      告  洪聖棻  
被      告  陳國進  

                      （現因另案於法務部○○○○○○○○ ○○○執行中）
上列當事人間請求損害賠償事件，原告提起刑事附帶民事訴訟，
經本院刑事庭於民國110 年7 月30日以110 年度審附民字第389
號裁定移送前來，本院於民國110 年11月24日言詞辯論終結，判
決如下：
    主    文
一、被告應給付原告新臺幣（下同）8 萬元，及自民國110 年7
    月15日起至清償日止，按週年利率5 ％計算之利息。
二、本判決得假執行。
    理  由  要  領
一、按民事訴訟法第436 條之8 第1 項規定：「關於請求給付金
    錢或其他代替物或有價證券之訴訟，其標的金額或價額在新
    台幣十萬元以下者，適用本章所定之小額程序。」同法第43
    6 條之18規定：「判決書得僅記載主文，就當事人有爭執事
    項，於必要時得加記理由要領。」
二、原告主張
    被告意圖為自己不法所有，基於竊盜之犯意，於109 年2 月
    14日晚上7 時許，在桃園市○○區○○路○段00000 號地下停車
    場，以自備鑰匙竊得原告所有之車牌號碼000-000 號普通重
    型機車（下稱系爭機車），致原告受有8 萬元之財產上損害
    。爰依民法侵權行為之規定提起本件訴訟等語。並聲明：如
    主文第1 項所示。
三、被告未於言詞辯論期日到場，但其以書狀陳述略以：對於造
     成原告之損害，深感懊悔，但我目前因另案在監獄服刑，
    無 法償還等語，資為抗辯。
四、是依上揭規定，以下僅就被告得否分期、緩期清償部分記載
     理由要領如下：
（一）按民法第318 條規定「債務人無為一部清償之權利，但法
      院得斟酌債務人之境況，許其於無甚害於債權人利益之相
      當期限內，分期給付，或緩期清償。」惟上開規定僅係認
      法院有斟酌債務人境況，許其分期給付或緩期清償之職權
      ，非認債務人有要求分期給付或緩期清償之權利。
（二）查本件被告雖以書狀辯稱：我目前因另案在監獄服刑，無
      法償還等語（見本院卷第18頁），惟被告分期給付或緩期
      清償之請求既未經原告同意，且被告復未提出任何證據以
      釋明其境況，本院自難逕許其分期或緩期給付。又被告因
      清償能力不佳致無法償還縱然為真，仍僅係債務人履行能
      力之問題，並不影響其應負之損害賠償責任，故被告前揭
      抗辯，並不可採。
五、綜上所述，本件原告依民法侵權行為之規定，請求被告給付
    原告8 萬元，及自110 年7 月15日（見附民卷第7頁）起至
    清償日止，按週年利率5 ％計算之利息，為有理由，應予准
    許。
六、本件係依民事訴訟法第436 條之8 適用小額訴訟程序所為被
    告敗訴之判決，依同法第436 條之20規定，依職權宣告假執
    行。
七、本件事證已臻明確，兩造其餘主張陳述及所提之證據，經審
    酌均與本院前揭判斷無影響，毋庸一一論述，附此敘明。
八、末按由刑事庭移送民事庭之附帶民事訴訟案件，免納裁判費
    ，刑事訴訟法第504 條第2 項定有明文。據此，原告提起本
    件訴訟，依法無需繳納裁判費，另綜觀卷內資料，兩造復無
    其他訴訟費用之支出，爰無庸宣告兩造各應負擔訴訟費用之
    金額，併此敘明。
中　　華　　民　　國　 110　　年　　12　　月　　10　　日
                  中壢簡易庭      法  官  周仕弘
以上為正本係照原本作成。
如不服本判決，應於送達後20日內，向本院提出上訴狀並表明上
訴理由，如於本判決宣示後送達前提起上訴者，應於判決送達後
20日內補提上訴理由書（須附繕本）。
如委任律師提起上訴者，應一併繳納上訴審裁判費。
中　　華　　民　　國　 110　　年　　12　　月　　10　　日
                                  書記官  巫嘉芸
附錄：
一、民事訴訟法第436條之24第2項：
    對於小額程序之第一審裁判上訴或抗告，非以其違背法令為
    理由，不得為之。
二、民事訴訟法第436條之25：
    上訴狀內應記載上訴理由，表明下列各款事項：
    （一）原判決所違背之法令及其具體內容。
    （二）依訴訟資料可認為原判決有違背法令之具體事實。